# 同一控制下出售和无偿划转的处理

提问人：pangniu8 时间：2019-04-02 15:19:03
@chenyiwei 陈老师您好，我有两个问题需要咨询一下： 1 、C 是 B的子公司，A 是B 的母公司，如果将C出售给 A，B公司在单体上确认了投资收益是否合适，如果不确认投资收益的话应该怎么处理。B 公司在本年度合并的时候，未分配利润冲减部分投资收益，其差额冲减资本公积还是做其他减少（或者体现在投资收益）？ 2 、如果 C公司是无偿划转给 A 的话，B公司在合并时，未分配利润的减少是冲减是资本公积-资本溢价，如果 C公司净资产是负数，B公司的合并未分配利润的减少是负数，这样就会增加了资本公积，该如何处理，就是要增加资本公积么？非常感谢 ~~

回答人：chenyiwei
1 、在该项股权交易确有合理商业目的和商业实质，且处置价格公允的前提下，B 公司层面仍可正常确认 C 公司股权的处置损益。如果内部交易价格高于标的股权公允价值的，超出部分按权益性交易原则计入资本公积。
2 、如果是无偿划转，则 B 的个别报表层面按其原先对 C 的长期股权投资的原账面价值冲减权益，合并报表层面按划转日 C 公司的账面净资产冲减权益。冲减的顺序是依次冲减资本公积（仅限资本溢价）、盈余公积、未分配利润。如果 C的净资产为负数，则 B 的合并报表层面应按其负数净资产金额增加资本公积。

提问人：pangniu8 时间：2019-04-02 19:08:07
谢谢陈老师，还有一点不明，如果该项股权交易确有合理商业目的和商业实质，B 公司在个别财务报表上确认了投资收益，那 B 公司在合并层面高于账面价值的差额也可确认投资收益么，还是计入权益呢，谢谢陈老师@chenyiwei

回答人：chenyiwei
B 的合并报表层面也同样确认投资处置损益，与合并报表准则第五十条规定的计算规则一致。到 A 的合并报表层面再将其作为内部未实现损益予以抵销。